臺灣新竹地方法院刑事裁定
111年度聲字第938號
聲  請  人  臺灣新竹地方檢察署檢察官
受  刑  人  劉純光


                   （另案在法務部○○○○○○○○○○○執行中）
上列聲請人因受刑人數罪併罰有二裁判以上，聲請定其應執行之
刑（111年度執聲字第660號），本院裁定如下：
    主  文
劉純光所犯如附表編號1至3、6至9所示之罪，所處如附表編號1
至3、6至9所載之刑，應執行有期徒刑陸年拾月。
其餘聲請駁回。
    理  由
一、按刑法第50條第1項前段規定：「裁判確定前犯數罪者，併
    合處罰之」、第53條規定：「數罪併罰，有二裁判以上者，
    依第五十一條規定，定其應執行之刑」，是須以裁定定其應
    執行之刑者，當以裁判確定前所犯者為前提。但於被告一再
    犯罪，經受諸多科刑判決確定之情形，上揭所謂裁判確定，
    乃指首先確定之科刑判決而言，亦即以該首先判刑確定之日
    作為基準，凡在該日期之前所犯之各罪，應依刑法第51條各
    款規定，定其應執行之刑；在該日期之後所犯者，則無與之
    前所犯者合併定執行刑之餘地。故於被告一再犯罪，經受諸
    多科刑判決確定之情形，應先將最先判決確定之一案找出，
    將該首先判刑確定之日作為基準，再將其他各案內犯罪日期
    在基準日前之各罪，依刑法第51條各款規定，彙為一案以裁
    定定其應執行刑；惟在該日期之後之數罪，其另符合數罪併
    罰者，仍依前述法則處理；併合處罰既有上揭基準可循，自
    無許任意擇其中之數罪，無視各該基準日，合併定其應執行
    之刑。
二、又，數罪併罰案件之實體裁判確定後，即生實質之確定力，
    除因增加經另案判決確定合於數罪併罰之其他犯罪，或原定
    應執行刑之數罪中有部分犯罪，因非常上訴、再審程序而經
    撤銷改判，或有赦免、減刑等情形，致原裁判定刑之基礎已
    經變動，或其他客觀上有責罰顯不相當之特殊情形，為維護
    極重要之公共利益，而有另定應執行刑之必要者外，法院應
    受原確定裁定實質確定力之拘束。
三、而數罪併罰，分別宣告其罪之刑，依下列各款定其應執行者
    ：宣告多數有期徒刑者，於各刑中之最長期以上，各刑合併
    之刑期以下，定其刑期。但不得逾30年，刑法第51條第5款
    亦定有明文。再者，法律上屬於自由裁量之事項，有其外部
    性界限及內部性界限，並非概無拘束。依據法律之具體規定
    ，法院應在其範圍選擇為適當之裁判者，為外部性界限；而
    法院為裁判時，應考量法律之目的，及法律秩序之理念所在
    者，為內部性界限。法院為裁判時，二者均不得有所踰越。
    在數罪併罰，有二裁判以上，定其應執行之刑時，固屬於法
    院自由裁量之事項，然仍應受前揭外部性界限及內部性界限
    之拘束。準此，裁判宣告數罪之刑，曾經定其執行刑，如再
    與其他裁判宣告之刑更定執行刑時，不應比前定之執行刑加
    計其他裁判所處刑期之總和為重，否則即與法律秩序理念及
    法律目的之內部界限有違，難認適法。
四、聲請意旨略以：上列受刑人劉純光因犯竊盜等案件，先後經
    判決確定如聲請書附表，應依刑法第53條及第51條第5款，
    定其應執行之刑，爰依刑事訴訟法第477條第1項聲請裁定等
    語。
五、經查：
  ㈠關於附表編號1至3、6至9（共7罪）部分
  ⒈受刑人因加重竊盜、普通竊盜、毒品危害防制條例之持有第
    二級毒品純質淨重二十公克以上、肇事致人傷害逃逸等案件
    ，先後經本院分別判處如附表所示之刑（聲請書附表漏載、
    誤載之處，業經本院補充更正如本件附表所載），均經分別
    確定在案。其中，如附表編號1至3所示之罪刑（共3罪），
    業經本院以109年度易字第823號判決定應執行有期徒刑2年
    確定等節，有各該刑事判決書及臺灣高等法院被告前案紀錄
    表各1份（見本院卷第17頁至第23頁、第25頁至第28頁、第2
    9頁至第33頁、第35頁至第39頁、第41頁至第52頁、第137頁
    至第171頁）附卷可稽。
　⒉茲受刑人請求檢察官聲請就其所犯如附表所示之罪合併定應
    執行刑，此有臺灣新竹地方檢察署受刑人定執行刑或易科罰
    金意願回覆表1份（見本院卷第13頁）在卷足憑，檢察官乃
    據此以本院為犯罪事實最後裁判之法院，聲請就附表各編號
    所示之罪刑定其應執行之刑，本院審核該聲請範圍內，附表
    編號2、3所示之罪犯罪時間雖在他案即本院108年度易字第3
    46號判決確定即民國108年9月16日前所犯，此有前揭臺灣高
    等法院被告前案紀錄表1份（見本院卷第137頁至第171頁）
    在卷可參，惟上開各罪業與附表編號1所示犯行，經確定裁
    判併合處罰，業如前述，則揆諸前揭說明，本院自應受本院
    109年度易字第823號確定判決實質確定力之拘束；再者，上
    開附表編號2、3所示之罪與附表編號1、6至9所示各罪之犯
    罪時間，亦均係在本案首先確定之附表編號6所示判決即110
    年4月28日確定前所為，是認檢察官此部分之聲請為正當（
    其餘部分即附表編號4、5詳後述），並審酌受刑人所犯上開
    附表編號1至3、6至9所示各罪固然多係竊盜或加重竊盜案件
    ，其所犯加重竊盜部分之行為態樣、手法類似，然其中數罪
    則為持有第二級毒品純質淨重二十公克以上、肇事致人傷害
    逃逸等罪，罪質仍有部分相異，又被告為上開各該犯行之行
    為時間均有相當間隔，且被害人各異、所侵害之財產法益及
    所生損害俱非屬輕微，及其中數罪是否曾受定應執行刑之恤
    刑利益等情，認應定其應執行刑如主文所示。
  ㈡關於附表編號4、5（共2罪）部分
　　聲請人固聲請就受刑人所犯如附表編號4、5所示之罪刑，與
    前開如附表編號1至3、6至9所示之罪刑合併定其應執行刑。
    惟查，受刑人前於107年間因加重竊盜案件，經本院於108年
    8月16日以108年度易字第346號刑事判決各判處有期徒刑8月
    、8月，並定應執行有期徒刑1年2月，於108年9月16日確定
    乙節，有該案裁判書及臺灣高等法院被告前案紀錄表各1份
    （見本院卷第175頁至第179頁、第137頁至第171頁）附卷憑
    參，是前揭本院108年度易字第346號刑事判決之確定日，實
    早於本案首先確定之附表編號6所示之罪即本院110年度訴字
    第147號判決確定日（110年4月28日），而附表編號4、5所
    示之罪，其犯罪時間各為108年6月5日12時30分前某時、同
    日12時30分許起至18時止期間之某時許，顯均係於前揭本院
    108年度易字第346號刑事判決確定前所犯，且上開附表編號
    4、5所示之罪亦未與其他於本院108年度易字第346號判決確
    定後所犯之罪經裁判併合處罰確定，則揆諸首開說明，受刑
    人所犯如附表編號4、5所示之罪，自應與前揭本院108年度
    易字第346號刑事判決所確定之各罪合併定執行刑，始符合
    數罪併罰規定（惟合於併合處罰之數罪，倘涉及得易科罰金
    之罪與不得易科罰金之罪併合處罰之情形，仍須由受刑人依
    法請求檢察官定應執行刑，此乃當然之理），是聲請人就受
    刑人所犯如附表編號4、5所示之罪部分於本件併聲請定其應
    執行之刑，自有未合，應予駁回。
六、爰依刑事訴訟法第220條、第477條第1項，刑法第53條、第5
    1條第5款，裁定如主文。
中　　華　　民　　國　　111 　年　　10　　月　　28　　日
                  刑事第八庭    法  官  江宜穎
以上正本證明與原本無異。
如不服本裁定，應於裁定送達後5日內向本院提出抗告狀。
中　　華　　民　　國　　111 　年　　10　　月　　28　　日
                                書記官  蕭妙如